【裁判字號】    98,審訴,349
【裁判日期】    980522
【裁判案由】    偽造文書等
【裁判全文】
臺灣桃園地方法院宣示判決筆錄         98年度審訴字第349號
公  訴  人  臺灣桃園地方法院檢察署檢察官
被      告  乙○○
指定辯護人  本院公設辯護人林銘宏
上列被告因偽造文書等案件（起訴案號：97年度偵緝字第1648號
），於中華民國98年5 月22日下午5 時許，在本院第十四法庭宣
示判決，出席職員如下：
          法  官   鍾雅蘭
          書記官   楊郁馨
法官起立朗讀判決主文、犯罪事實要旨、處罰條文、附記事項，
及告以上訴限制、期間並提出上訴狀之法院，且諭知記載其內容
：
一、主  文：
    乙○○竊盜，累犯，處有期徒刑陸月；又行使偽造私文書，
    足以生損害於他人，累犯，處有期徒刑伍月，附表編號一、
    二、三所示偽造之「甲○○」署押共枚均沒收；又意圖為
    自己不法之所有，以詐術使人將本人之物交付，未遂，累犯
    ，處有期徒刑月；又行使偽造私文書，足以生損害於他人
    ，累犯，處有期徒刑伍月，附表編號四所示偽造之「李泰同
    」署押共拾枚均沒收。應執行有期徒刑壹年月，附表所示
    偽造之「甲○○」、「李泰同」署押共拾枚均沒收。
二、犯罪事實要旨：
    乙○○前於民國84年間因非法吸用化學合成麻醉藥品案件，
    經本院以84年度易字第2958號及第4405號判決分別判處有期
    徒刑4 月、5 月確定，上開二罪嗣經本院以85年度聲字第43
    7 號裁定定應執行刑為有期徒刑8 月確定；於同年間另因非
    法販賣化學合成麻醉藥品案件，經本院以84年度訴字第1505
    號判決判處有期徒刑5 年，嗣經臺灣高等法院以85年度上訴
    字第2724號判決及最高法院以87年度台上字第3614號判決駁
    回上訴確定，上開三罪復經臺灣高等法院以88年度聲字第44
    7 號裁定定應執行刑為有期徒刑5 年7 月確定；繼於88年間
    因竊盜案件，經本院以88年度易字第348 號判決判處有期徒
    刑5 月確定，經與上開應執行刑5 年7 月接續執行，於90年
    10月26日縮刑假釋併付保護管束出監，嗣經撤銷假釋，尚餘
    殘刑2 年6 月21日；復於91年間因偽造文書案件，經本院以
    91年度訴字第1894號判決判處有期徒刑1 年，嗣經臺灣高等
    法院以92年度上訴字第1777號判決駁回上訴確定；於同年間
    另因施用第二級毒品案件，經本院以92年度桃簡字第215 號
    判決判處有期徒刑3 月確定，上開二罪嗣經本院以94年度聲
    字第2416號裁定定應執行刑為有期徒刑1 年1 月確定，經與
    前揭殘刑2 年6 月21日接續執行，於95年9 月19日縮刑假釋
    併付保護管束出監，迄95年10月7 日保護管束期滿，未經撤
    銷假釋，其未執行之刑，以已執行論（於本案構成累犯）。
    詎其猶不知悔改，竟於下列之時間、地點，分別為下列之犯
    行：
  (一)意圖為自己不法之所有，於96年12月31日上午8 時30分許，
    在某不詳地點，徒手竊取甲○○所有之新光商業銀行所發行
    之卡號為0000000000000000號之信用卡1 張。
  (二)復基於行使偽造私文書及意圖為自己不法所有之接續犯意，
    先於96年12月31日晚間8 時51分許，搭乘由不知情之黃志順
    （已另由臺灣桃園地方法院檢察署檢察官為不起訴處分確定
    ）駕駛之牌照號碼為7656-DR 號之自用小客車，至桃園縣中
    壢市○○路33號臺灣中油股份有限公司中壢加油站（下稱中
    油加油站）加油，乙○○遂以上開竊取之信用卡刷卡消費新
    臺幣（下同）500 元，並於信用卡簽帳單上冒名簽署甲○○
    之姓名，使不知情之加油站員工陷於錯誤，而同意提供油料
    ；再於同日晚間9 時21分許，至桃園縣中壢市○○路312 號
    之震旦通訊行桃園五營業所（下稱震旦通訊行）購買G-star
    牌手機1 支，並以上開竊取之信用卡刷卡消費8,889 元，亦
    在信用卡簽帳單及顧客資料表上簽署甲○○之名，足以生損
    害於甲○○、新光商業銀行、中油加油站及震旦通訊行。
  (三)另基於意圖為自己不法所有之犯意，於97年12月31日晚間9
    時4 分許，至桃園縣中壢市○○路154 號之金玉豐銀樓，欲
    以上開竊取之信用卡刷卡消費之詐術向銀樓購買金飾，惟因
    刷卡未成功而詐欺未遂。
  (四)又基於行使偽造私文書之犯意，於97年1 月1 日晚間8 時許
    ，駕駛不知情之葉紫涵（已另由臺灣桃園地方法院檢察署檢
    察官為不起訴處分確定）所有之牌照號碼為1088-MZ 號之自
    用小客車，與葉紫涵共同至桃園縣中壢市○○路86號之尋易
    通訊行，在中古行動電話買賣契約書暨切結書上冒名簽署李
    泰同之姓名，將上開盜刷信用卡購得之手機出售予不知情之
    張賢錦，足以生損害於李泰同及尋易通訊行。
三、處罰條文：
    刑法第320 條第1 項、第216 條、第210 條、第55條、第33
    9 條第1 項、第3 項、第25條、第219 條、第51條第5 款，
    刑法施行法第1 條之1 第1 項、第2 項前段。
四、附記事項：
  (一)被告犯罪事實(二)、(四)所犯偽造署押之行為，係屬偽造私文書
    之部分行為，且其偽造私文書之低度行為，復為行使之高度
    行為所吸收，均不另論罪；另被告所犯詐欺取財罪與行使偽
    造私文書罪係一行為觸犯數罪名，屬想像競合，應從一重以
    行使偽造私文書罪處斷。
  (二)被告於附表所示之文件上偽造「甲○○」及「李泰同」之簽
    名及指印，均屬偽造之署押，不問屬於被告與否，均應依刑
    法第219 條宣告沒收之。
五、協商判決除有刑事訴訟法第455 條之4 第1 項第1 款於本訊
    問程序終結前，被告撤銷協商合意或檢察官撤回協商聲請者
    ；第2 款被告協商之意思非出於自由意志者；第4 款被告所
    犯之罪非第455 條之2 第1 項所定得以協商判決者；第6 款
    被告有其他較重之裁判上一罪之犯罪事實者；第7 款法院認
    應諭知免刑或免訴、不受理者情形之一，及違反同條第2 項
    「法院應於協商合意範圍內為判決；法院為協商判決所科之
    刑，以宣告緩刑或2 年以下有期徒刑、拘役或罰金為限」之
    規定者外，不得上訴。
六、如有前述例外得上訴之情形，又不服本件判決，得自收受判
    決送達後10日內，向本院提出上訴書狀，上訴於第二審法院
    。
中    華    民    國    98    年     5    月    22    日
                            刑事庭法  官  鍾雅蘭
以上正本證明與原本無異。
                                  書記官  楊郁馨
中    華    民    國    98    年     5    月    22    日
附錄本案論罪科刑法條：
中華民國刑法第320條
意圖為自己或第三人不法之所有，而竊取他人之動產者，為竊盜
罪，處五年以下有期徒刑、拘役或五百元以下罰金。
意圖為自己或第三人不法之利益，而竊佔他人之不動產者，依前
項之規定處斷。
前二項之未遂犯罰之。
中華民國刑法第210條
偽造、變造私文書，足以生損害於公眾或他人者，處五年以下有
期徒刑。
中華民國刑法第216條
行使第210條至第215條之文書者，依偽造、變造文書或登載不實
事項或使登載不實事項之規定處斷。
中華民國刑法第339條
意圖為自己或第三人不法之所有，以詐術使人將本人或第三人之
物交付者，處五年以下有期徒刑、拘役或科或併科壹仟元以下罰
金。
以前項方法得財產上不法之利益或使第三人得之者，亦同。
前二項之未遂犯罰之。
附表：
┌──┬─────────┬───────┬───────┐
│編號│偽造署押所在之文件│偽造署押之內容│ 文件所在卷頁 │
├──┼─────────┼───────┼───────┤
│一  │中油公司新坡站信用│於簽名處偽造「│臺灣桃園地方法│
│    │卡簽帳單          │甲○○」之署名│院檢察署97年度│
│    │                  │1 枚          │偵字第5547號偵│
│    │                  │              │查卷宗第30頁及│
│    │                  │              │第31頁        │
├──┼─────────┼───────┼───────┤
│二  │震旦通訊中壢中正店│於簽名處偽造「│臺灣桃園地方法│
│    │信用卡簽帳單      │甲○○」之署名│院檢察署97年度│
│    │                  │1 枚          │偵字第5547號偵│
│    │                  │              │查卷宗第32頁及│
│    │                  │              │第67頁        │
├──┼─────────┼───────┼───────┤
│三  │震旦通訊顧客資料表│於顧客基本資料│臺灣桃園地方法│
│    │                  │姓名處偽造「李│院檢察署97年度│
│    │                  │泰堂」之署名1 │偵字第5547號偵│
│    │                  │枚            │查卷宗第33頁  │
├──┼─────────┼───────┼───────┤
│四  │中古行動電話買賣契│於立書人簽章處│臺灣桃園地方法│
│    │約書暨切結書      │偽造「李泰同」│院檢察署97年度│
│    │                  │之署名4 枚、指│偵字第5547號偵│
│    │                  │印6 枚        │查卷宗第35頁及│
│    │                  │              │第36頁        │
└──┴─────────┴───────┴───────┘


司法院資訊處製作；財團法人民間司法改革基金會備份。
